# 同一集团内，子公司间购买少数股权，合并处理

提问人：ZH 明 逊 时间：2021-03-17 14:33:04
陈版好，甲集团公司，持有A60%,B100%,同时A持有C95%,B持有C5%做为可供出售金融资产核算。以前年度甲合并层面将B持有C5%的部分做为少数股东权益抵消，还涉及资本公积、专项储备等科目。本年度B将持有的C部分全部出售给A,B单体层面形成投资收益 500 万。A单体层面形成长投 900 万。问本年甲集团公司如何合并处理该事项，合并层面涉及上年分录如何滚调？麻烦陈版指导一下具体合并过程。

回答人：chenyiwei
和一般的集团内部交易抵销类似，首先抵销该项内部交易的损益，将长期股权投资恢复到原账面价值，再沿用正常抵销程序即可。